# 合理性

提问人：dcjj 时间：2014-05-06 08:38:59
审计应如何判断合理性，从哪些角度判断合理性？

回答人：chenyiwei
这个问题范围太大了。目前中注协已经启动职业判断指南的起草工作，预计这个指南中会提供一些相应的指引。